臺灣臺南地方法院刑事判決　　　　　　　100年度易字第544號
公　訴　人　臺灣臺南地方法院檢察署檢察官
被　　　告　何順興
上列被告因詐欺案件，經檢察官提起公訴（99年度偵字第15746
號），被告於本院準備程序中，先就被訴事實為有罪之陳述，經
本院合議庭裁定改由受命法官獨任進行簡式審判程序，判決如下
：
    主  文
何順興犯詐欺取財罪，累犯，處有期徒刑陸月，如易科罰金，以
新臺幣壹仟元折算壹日。
   事實及理由
一、按本件被告何順興所犯為死刑、無期徒刑、最輕本刑3年以
    上有期徒刑以外之罪，亦非屬高等法院管轄之第一審案件，
    其於準備程序進行中，先就被訴事實為有罪之陳述，經告知
    簡式審判程序之旨，並聽取檢察官、被告之意見後，本院合
    議庭依刑事訴訟法第273條之1第1項裁定進行簡式審判程序
    ，是本案之證據調查，依同法第273條之2規定，不受同法第
    159條第1項、第161條之2、第161條之3、第163條之1，及第
    164條至第170條所規定證據能力認定及調查方式之限制，合
    先敘明。
二、本件除應於犯罪事實欄補充被告之前科為「何順興於(甲)民國
    94年間，因偽造文書案件，經本院以94年度簡字第1869號判
    處有期徒刑3月確定；(乙)次於96年間，因詐欺案件，經本院
    以96年度簡字第3872號判處有期徒刑6月減為有期徒刑3月確
    定；又上開(甲)、(乙)之罪經本院以97年度聲字第1847號裁定應
    執行有期徒刑5月確定，甫於98年8月16日徒刑執行完畢。」
    ，並於證據欄補充：「被告於本院準備程序及審理時之自白
    、法務部矯正署新竹監獄100年6月24日函暨函附在監或出監
    受刑人資料表1份」外，其餘之犯罪事實及證據均引用本件
    起訴書之記載（如附件）。
三、核被告所為，係犯刑法第339條第1項之詐欺取財罪。被告於
    99年7月5日15時58分起至同日16時14分止，接續以其「mote
    0001@yahoo.com.tw」帳號在奇摩拍賣網站向同一被害人蔡
    在隆下標購買如前所述之液晶電視共4台，隨即於同月7日及
    9日先後領取前揭4台液晶電視，顯係基於詐欺取財之單一犯
    意，時間密接，手法相同，且係侵害同一被害人之財產法益
    ，各行為之獨立性極為薄弱，且依一般社會健全觀念，在時
    間差距上難以強行分開，在刑法評價上，以視為數個舉動之
    接續施行，合為包括之一行為予以評價，較為合理，自屬接
    續犯，應論以單純一罪。被告前於(甲)94年間，因偽造文書案
    件，經本院以94年度簡字第1869號判處有期徒刑3月確定；
    (乙)次於96年間，因詐欺案件，經本院以96年度簡字第3872號
    判處有期徒刑6月減為有期徒刑3月確定；又上開(甲)、(乙)之罪
    經本院以97年度聲字第1847號裁定應執行有期徒刑5月確定
    ，甫於98年8月16日徒刑執行完畢等情，有臺灣高等法院被
    告前案紀錄表1份在卷可按，其受有期徒刑執行完畢後，5年
    以內故意再犯本件有期徒刑以上之罪，為累犯，應依刑法第
    47條第1項規定，論以累犯，並加重其刑。爰審酌被告正值
    青壯，四肢健壯，不思以正途謀取財物，竟以詐術使人陷於
    錯誤而交付財物，誠屬不該，復參酌被告於本院審理時終能
    坦承犯行，尚有悔意，及被害人所受損害，暨被告之智識程
    度、生活狀況等一切情狀，量處如主文所示之刑，並諭知易
    科罰金之折算標準，以資警惕。
據上論斷，應依刑事訴訟法第273條之1第1項、第299條第1項前
段、第310條之2、第454條第2項，刑法第339條第1項、第47條第
1項、第41條第1項前段，刑法施行法第1條之1，判決如主文。
本案經檢察官蘇榮照到庭執行職務
中    華    民    國   100    年    8     月    9     日
                  刑事第七庭    法  官  莊政達
以上正本證明與原本無異
如不服本判決應於收受本判後10日內向本院提出上訴書狀，並應
敘述具體理由。其未敘述上訴理由者，應於上訴期間屆滿後20日
內向本院補提理由書狀（均須按他造當事人之人數附繕本）「切
勿逕送上級法院」。
                                書記官  吳昕韋
中    華    民    國   100    年    8     月    9     日
中華民國刑法第339條
（普通詐欺罪）
意圖為自己或第三人不法之所有，以詐術使人將本人或第三人之
物交付者，處 5 年以下有期徒刑、拘役或科或併科 1 千元以下
罰金。
以前項方法得財產上不法之利益或使第三人得之者，亦同。
前二項之未遂犯罰之。
附件：
臺灣臺南地方法院檢察署檢察官起訴書
                                     99年度偵字第15746號
    被      告  何順興  男  34歲（民國○○年○月○日生）
                        住臺南市○○區○○路260巷12號3樓
                          之3
                       （現另案於法務部矯正署臺南分監執
                         行中）
                        國民身分證統一編號：Ｚ000000000號
上列被告因詐欺案件，業經偵查終結，認應提起公訴，茲將犯罪
事實及證據並所犯法條分敘如下：
        犯罪事實
一、何順興曾於民國96年間，因詐欺案件，經臺灣臺南地方法院
    判決處有期徒刑3月確定，於98年8月16日縮刑期滿執行完畢
    ，詎猶不知悔改，其明知無支付能力，竟意圖為自己不法之
    所有，於99年7月5日在奇摩拍賣網站以帳號「mote0001@yah
    oo.com .tw 」下標，向蔡在隆購買液晶電視4台（瑞軒47吋
    1台、國際牌42吋1台、三洋42吋2台），共價值新臺幣（下
    同）11萬7900元，何順興使用假名「何語景」與蔡在隆交易
    ，承諾貨到隔天付款，並在99年7月7日自行至臺南市東區向
    蔡在隆所指定之臺南廠商楊宗欽處拿取國際牌42吋液晶電視
    乙臺，其餘三臺液晶電視蔡在隆則委託貨運公司分別於99年
    7月7日、99年7月9日送達何順興所指定之臺南縣永康市（現
    改制為臺南市永康區○○○街126號，並由何順興以「何語
    景」之名簽收，嗣蔡在隆履次向何順興催討貨款，何順興均
    未依約繳納任何款項，蔡在隆始知受騙。
二、案經蔡在隆訴由臺中市警察局（現改制為臺中市政府警察局
    ）第四分局報告臺灣臺中地方法院檢察署呈請臺灣高等法院
    檢察署檢察長核轉本署偵辦。
        證據並所犯法條
一、證據清單及待證事實：
  ┌──┬───────────┬────────────┐
  │編號│     證 據 名 稱      │      待 證 事 實       │
  ├──┼───────────┼────────────┤
  │ 1  │被告何順興之供述      │1.坦承「何語景」係伊在網│
  │    │                      │  路上自稱之名字之事實。│
  │    │                      │2.雖坦承液晶電視是伊要買│
  │    │                      │  的，然辯稱：當時是伊請│
  │    │                      │  「何錦泉」下標買的，是│
  │    │                      │  「何錦泉」去下標及聯絡│
  │    │                      │  的，只是留伊的名字及電│
  │    │                      │  話，伊後來只有拿1台國 │
  │    │                      │  際牌的電視，其餘3台都 │
  │    │                      │  是「何錦泉」拿走了，伊│
  │    │                      │  只簽收了1台的電視，其 │
  │    │                      │  他送貨單上的簽名，伊懷│
  │    │                      │  疑是「何錦泉」簽的云云│
  │    │                      │  。然無法提供「何錦泉」│
  │    │                      │  之詳細年籍及住所，是否│
  │    │                      │  真有「何錦泉」之人亦未│
  │    │                      │  可知，被告所辯，顯係事│
  │    │                      │  後卸責之詞。          │
  ├──┼───────────┼────────────┤
  │ 2  │告訴人蔡在隆之指述    │全部犯罪事實。          │
  ├──┼───────────┼────────────┤
  │ 3  │證人楊宗欽之證述      │被告確有拿取國際牌42吋液│
  │    │                      │晶電視乙臺並親自以「何語│
  │    │                      │景」名義簽收之事實。    │
  ├──┼───────────┼────────────┤
  │ 4  │奇摩拍賣網站下標資料乙│被告於99年7月5日向告訴人│
  │    │份                    │下標上開4臺液晶電視之事 │
  │    │                      │實。                    │
  ├──┼───────────┼────────────┤
  │ 5  │電子郵件內容資料乙份  │被告與告訴人議價並告知告│
  │    │                      │訴人收件人資料，並以假名│
  │    │                      │「何語景」，指定送貨地點│
  │    │                      │為臺南市○○區○○街126 │
  │    │                      │號，且留有被告申辦之手機│
  │    │                      │門號0000000000、00000000│
  │    │                      │1號供告訴人聯絡之事實。 │
  ├──┼───────────┼────────────┤
  │ 6  │送貨簽收單3份         │本件4臺液晶電視均由「何 │
  │    │                      │語景」所簽收之事實。    │
  ├──┼───────────┼────────────┤
  │ 7  │戶役政連結作業系統資料│全國並無被告何順興所稱：│
  │    │乙份、個人戶籍及相片影│63或64年次之「何錦泉」之│
  │    │像資料查詢單3份       │事實。                  │
  ├──┼───────────┼────────────┤
  │ 8  │臺灣大哥大股份有限公司│手機門號0000000000號、  │
  │    │門號資料查詢單乙份    │0000000000號為何順興所申│
  │    │                      │請使用之門號之事實。    │
  ├──┼───────────┼────────────┤
  │ 9  │被告當庭書寫「何語景」│其簽名之字跡與簽收單3份 │
  │    │之簽名十次            │上之「何語景」字跡相同之│
  │    │                      │事實。                  │
  ├──┼───────────┼────────────┤
  │10  │臺南市○○區○○街126 │該址於99年7月份之所有權 │
  │    │號異動索引查詢資料乙份│人為大日開發科技股份有限│
  │    │                      │公司，而該建物遭假扣押為│
  │    │                      │禁止處分之狀態之事實。  │
  └──┴───────────┴────────────┘
二、核被告何順興所為，係犯刑法第 339條第 1項之詐欺取財罪
    嫌。又被告曾受有期徒刑之執行完畢，有本署刑案資料查註
    紀錄表附卷可參，其於5年內故意再犯本件有期徒刑以上之
    罪，為累犯，請依刑法第47條第1項規定加重其刑。
三、依刑事訴訟法第 251條第 1項提起公訴。
    此    致
臺灣臺南地方法院
中    華    民    國   100    年    4     月    30    日
                              檢察官   林 怡 君
本件證明與原本無異
中    華    民    國   100    年    5     月    10    日
                              書記官   蘇 春 燕